【裁判字號】    90,交易,44
【裁判日期】    900329
【裁判案由】    公共危險等
【裁判全文】
臺灣屏東地方法院刑事判決                            九十年度交易字第四四號
    公  訴  人  臺灣屏東地方法院檢察署檢察官
    被      告  甲○○
右被告因公共危險等案件，經檢察官提起公訴（九十年度偵字第二七四號）本院判決
如左：
    主  文
甲○○服用酒類，不能安全駕駛動力交通工具而駕駛，處有期徒刑肆月，如易科罰金
，以參佰元折算壹日；又連續於公務員依法執行職務時，當場侮辱，處拘役肆拾日，
如易科罰金，以參佰元折算壹日。
    事  實
一、甲○○明知其自民國九十年一月三日晚間在屏東市○○路布袋和尚海產店與客戶
    飲酒應酬，已因飲酒過量而有說話語無倫次、含糊不清、意識模糊、多話、駕駛
    判斷力差等酒醉症狀，達不能安全駕駛動力交通工具之狀況，竟仍於隔日凌晨零
    時許，駕駛車牌號碼ＶＰ—五五九九號自用小客車，由屏東市○○路往高雄縣岡
    山方向行駛，行經屏東市○○路能友汽車訓練場前，為警臨檢查獲，甲○○經警
    再三勸諭，始完成酒精測試，然因機器老舊，且甲○○使用方式有誤，致結果未
    臻準確，經警再度以另一臺較新型之機器進行測試，發現甲○○酒精濃度高達每
    公升零點九五毫克，而開立屏東縣警察局舉發違反道路交通管理事件通知單，詎
    甲○○即基於妨害公務之概括犯意，先於同年月四日凌晨五分許在能友汽車訓練
    場前，以穢語「幹你娘」（台語）當場辱罵依法執行臨檢酒醉駕車勤務之屏東縣
    警察局屏東分局崇蘭派出所值勤員警任念國；後又於同日凌晨一時五十七分許，
    在屏東縣警察局屏東分局崇蘭派出所內，以穢語「幹你娘」（台語）當場辱罵為
    其製作筆錄之之屏東縣警察局屏東分局崇蘭派出所員警任念國及胡昆忠。
二、案經屏東縣警察局屏東分局移送臺灣屏東地方法院檢察署檢察官偵查起訴。
    理  由
一、訊據被告甲○○對於酒後駕車及在右開時地對於依法執行職務之公務員當場侮辱
    之事實坦承不諱，核與被害人任念國、胡昆忠於偵查及本院審理中指述之情節相
    符合，復有酒精濃度測試表二份、酒醉駕車測試觀察記錄表一份，及查獲現場並
    崇蘭派出所內訊問被告錄音帶二卷在卷足資證明。再依卷附血液中酒精濃度與酒
    醉程度及呈現症狀之關係表所示，被告當時已呈現多話、臉紅、感覺障礙、駕駛
    能力變差等症狀，又飲酒後體內酒精濃度超過０‧８５ｍｇ／Ｌ，其肇事率約為
    正常人之五十倍以上，已達不能安全駕駛動機交通工具之程度，此有酒精濃度與
    肇事率之關係對照表可參。是本件事證已臻明確，被告公共危險、妨害公務之犯
    行均堪以認定。
二、核被告所為，係犯刑法第一百八十五條之三之服用酒類，不能安全駕駛動力交通
    工具而駕駛罪，及同法第一百四十條第一項前段之侮辱公務員罪。被告先後二次
    在能友汽車訓練場前及崇蘭派出所內，對於依法執行職務之員警以穢語當場侮辱
    ，其行為時間緊接，方法相同，觸犯構成要件同之罪名，顯係基於概括犯意為之
    ，應依連續犯之規定論以一罪，並依法加重其刑。公訴人未認有連續犯關係，尚
    有未洽。又被告所犯上開二罪，犯意各別，行為不同，應予分論併罰。另刑法第
    一百四十條第一項之侮辱公務員罪，屬妨害國家公務之執行，為侵害國家法益，
    並非侵害個人法益之犯罪，故如對公務員二人以上依法執行職務時，當場侮辱，
    仍屬單純一罪，並無刑法第五十五條「想像競合犯」之適用，有最高法院八十五
    年度臺非字第二三八號判決可資參照，是被告於派出所內對於依法執行職務之員
    警任念國、胡昆忠二人，當場侮辱之犯行，僅以一罪論，併予敘明。爰審酌被告
    素行、犯罪動機、目的、手段、犯後坦承犯行，並已向被害人任念國道歉，經任
    念國當庭表示願原諒被告，被告顯有悔意等情，分別量處如主文所示之刑，並均
    諭知易科罰金之折算標準。
三、末按行為後法律有變更者，適用裁判時之法律，刑法第二條第一項前段定有明文
    。查本件被告行為後，刑法第四十一條業經修正，並經總統於九十年一月十日公
    布施行，於同年月十二日生效。是本件被告犯罪時間雖在刑法第四十一條修正前
    ，惟依刑法第二條第一項前段規定，仍應適用裁判時即修正後之刑法第四十一條
    第一項前段，就宣告刑諭知易科罰金及其折算標準，併此敘明。
據上論斷，應依刑事訴訟法第二百九十九條第一項前段、刑法第二條第一項前段、第
一百八十五條之三、第一百四十條第一項前段、第五十六條、第四十一條第一項前段
，罰金罰鍰提高標準條例第一條前段、第二條，判決如主文。
本案經檢察官陳新君到庭執行職務
中      華      民      國    九十      年      三      月    二十九    日
                                      臺灣屏東地方法院刑事第三庭
                                          審判長法  官  黃國永
                                                法  官  余德正
                                                法  官  陳姵君
右正本證明與原本無異。
對於本判決如有不服應於收受送達後十日內向本院提出上訴書狀上訴於台灣高等法院
高雄分院並按他造當事人之人數附具繕本。
                                                書記官  蔡德章
中      華      民      國    九十      年      三      月    二十九    日
得上訴
附錄：
中華民國刑法第一百四十條
於公務員依法執行職務時，當場侮辱，或對於其依法執行之職務公然侮辱
者，處六月以下有期徒刑、拘役或一百元以下罰金。
對於公署公然侮辱者亦同。
中華民國刑法第一百八十五條之三
服用毒品、麻醉藥品、酒類或其他相類之物，不能安全駕駛動力交通工具
而駕駛者，處一年以下有期徒刑、拘役或三萬元以下罰金。


司法院資訊處製作；財團法人民間司法改革基金會備份。
